# 递延所得税资产后面的可抵扣亏损是按照税法口径披露还是会计口径？

提问人：beauti 时间：2020-09-23 10:33:08
年报附注中，递延所得税资产后面的可抵扣暂时性差异是按照税法口径披露的对吧？
也就是说如果没有其他暂时性差异，那直接等于会计亏损额。那如果有暂时性差异的情况下呢？
例：被审计单位成立以来第一年亏损，且假设不符合确认递延所得税资产的条件。假设本期所得税为 0 ，净利润为-90 ，当年有坏账准备年末小于年初形成的信用损失-10，所以税法口径下应纳税所得额就是会计利润-90-（-10）=-80 ，即在递延所得税资产后面披露的未确认递延所得税资产的可抵扣暂时性差异为-80，坏账准备为-10。
但是该披露项目坏账准备应该是披露余额不是吗？所以递延所得税资产后面的可抵扣亏损是按照税法口径披露还是会计口径？
请教各位大神，谢谢。

回答人：chenyiwei
所得税会计中所说的可抵扣亏损，是按照税法规定调整计算的应纳税所得额的口径，不是会计上的亏损额口径。